【裁判字號】    91,簡上,101
【裁判日期】    921009
【裁判案由】    竊盜
【裁判全文】
臺灣苗栗地方法院刑事判決                        九十一年度簡上字第一０一號
    上訴人  即
    被      告  丁○○  男  三.
右上訴人即被告因竊盜案件，不服本院苗栗簡易庭九十一年度苗簡字第七六四號，中
華民國九十一年八月二十六日第一審簡易判決（聲請簡易判決處刑案號：台灣苗栗地
方法院檢察署九十一年度偵字第二九九七號），提起上訴，本院管轄之第二審合議庭
判決如左：
    主  文
原判決撤銷。
丁○○連續竊盜，處有期徒刑月，如易科罰金，以佰元折算壹日。
    事實及理由
一、本件事實除原第一審判決事實及理由欄標題一引用檢察官聲請簡易判決處刑書犯
    罪事實欄標題一第三行之：「先自九十一年三月中旬某日起，」，應補充為：「
    先自九十一年三月中旬某日起，至三月底或四月初某日止」、第十一行之：「三
    樓前陽台」，應補充為：「三樓（按若從車庫起算則為四樓）前陽台」、第十二
    行之：「乃報警查獲。」，應補充為：「乃報警查獲，後警方於同年六月十七日
    ，在丁○○住處搜索扣得暗土黃色塑膠軟水管一條。」外，餘均與第一審判決所
    載相同，茲引用之（如附件）。
二、訊據被告丁○○坦承住在苗栗縣苑裡鎮○○里○○路三六四巷五弄二十號，告訴
    人戊○○及己○○，分別是同巷弄十八號及二十二號的隔壁鄰居等情不諱。以上
    核與戊○○、己○○指述相符。足見被告上開自白部分與事實相符。惟被告否認
    有何竊盜犯行，辯稱：沒有偷接告訴人的水，我家是使用地下水。九十一年三月
    底因地下水混濁，沒有使用地下水，就回老家載水，後來有請苗栗縣環境保護局
    檢驗水質，告訴人所言不實在云云。經查：
    （一）右揭事實業據告訴人己○○、戊○○在警詢、偵查及本院調查時陳述在卷
          （台灣苗栗地方法院檢察署九十一年度偵字第二九九七號卷第十頁反面、
          第十一頁及反面、第十五頁反面、第十六頁、第四十九頁反面至第五十頁
          反面、本院九十二年七月二十二日筆錄參照）。並與目擊證人丙○○、余
          登峰證述相符。丙○○證稱：九十一年五月五日晚上在己○○家中泡茶聊
          天，當時己○○家中自來水馬達在轉動加壓，將水打到四樓頂，但我們一
          直坐到當日晚上十一時十分許，馬達仍在加壓，己○○稱當日晚上七時十
          分便開始加壓打水，已超過四小時，為何水塔還未滿，於是上樓查看，結
          果在三樓前面陽台發現水龍頭被一條塑膠軟水管偷接水，另一端是接在隔
          壁二十號三樓陽台的水龍頭上，且水龍頭是開著，水不斷的被引流到隔壁
          的水管內，我也看到此現象，我們便找丁○○理論，丁○○便先將水管收
          好才過來，他表示因家中沒有申請自來水才引接己○○家中的水使用（偵
          卷第十七頁反面、第十八頁、第四十八頁反面、第四十九頁、本院九十二
          年八月四日筆錄參照）。甲○○證稱：當時在己○○家泡茶，己○○說奇
          怪水塔的水怎麼打不滿，後來丙○○就建議到樓上看看，當我們到三樓陽
          台的時候，看到有一條黃色的水管，從己○○家的水龍頭接到丁○○家的
          水龍頭，後來我們就叫他出來，丙○○並要我先上三樓把水管拿下來，結
          果我上去三樓時，正好看到丁○○在三樓伸手過來拔水管，並把水管拿走
          ，我就下樓（本院九十二年八月四日筆錄參照）。再者，被告與告訴人家
          的水龍頭距離約僅有二塊磚的寬度，頭伸出去可以看到另一邊的水龍頭，
          手也可以摸到隔壁的水龍頭，兩家的水龍頭在同一片牆的兩面上，業據證
          人即承辦警員乙○○證述在卷（本院九十二年五月二十日筆錄參照），足
          見被告確可以上開方式偷接水。此外，復有現場照片三幀、水塔照片二幀
          及己○○提出的九十一年四月份水費收據、六月十日的水費扣繳明細暨張
          淑娟提出的水費扣繳明細等在卷可證。且依己○○提出的水費資料，其四
          月份水費只有七十七元，但六月十日扣繳的水費高達六百十元，差距將近
          八倍。而其家中通常只有其一人住，平日用水很少（本院同日筆錄參照）
          ，若非被告偷接水，水費焉會差距如此懸殊？
    （二）被告於警詢時自承與丙○○無恩怨及財務糾紛，與戊○○沒有仇怨（偵卷
          第五頁反面、第九頁參照）。而己○○、戊○○及證人丙○○、甲○○在
          本院調查時亦均陳（證）稱與被告沒有恩怨（本院九十二年七月二十二日
          、八月四日筆錄參照），渠等間既無恩怨，告訴人己○○、戊○○及證人
          丙○○、甲○○應不致誣指被告。
    （三）被告雖提出苗栗縣環境保護局檢驗水質的檢驗報告（偵卷第二十九頁參照
          ），惟苗栗縣環境保護局係九十一年五月九日應被告要求至其住處採樣，
          為同月五日事發後四天所採集之水，且其請苗栗縣環境保護局採集之水，
          既非案發時所採集之水，與本案無關聯性，不論其檢驗結果如何，均無法
          為有利被告之認定。
    （四）綜上所述，被告所辯均係事後卸責之詞，不足採信，本件事證明確，被告
          犯行可以認定。
三、原判決認被告所為係犯刑法第三百二十條第一項之竊盜罪。其先後多次竊盜犯行
    ，時間緊接，手法相同，觸犯構成要件相同之罪名，且係基於概括犯意所為，為
    連續犯，依刑法第五十六條規定以一罪論，並加重其刑。並審酌被告因一時貪念
    ，致罹本罪，尚未賠償被害人損失，及犯後未能坦白承認，且無悔意等一切情狀
    ，量處如主文所示之刑，並諭知易科罰金之折算標準。扣案的暗土黃色塑膠軟水
    管一條，係被告所有，供其竊取自來水所用之物，依刑法第三十八條第一項第二
    款規定，宣告沒收等情，固非無見。惟扣案的暗土黃色塑膠軟水管一條，經本院
    當庭勘驗結果，長約一０五公分，直徑約二公分，顏色為暗土黃色（本院九十二
    年五月二十日筆錄參照）。被告坦承為其所有，但否認供其竊取自來水所用之物
    。經本院當庭提示告訴人己○○、戊○○結果，其二人均陳稱：被告不是用扣案
    的水管偷接水，偷接水的那條水管很新且比較長（本院九十二年七月二十二日筆
    錄參照）。且依卷內資料，並無其他證據足以證明被告係以扣案的水管偷接水。
    扣案的水管既非供犯罪所用之物，自不得予以宣告沒收。原判決予以諭知沒收，
    尚有未合。本件上訴人即被告之上訴雖無理由，但原判決既有未洽，應由本院合
    議庭撤銷改判。爰審酌被告之素行、本件犯罪之手段、所生危害及犯後否認犯行
    ，毫無悔意，迄未與被害人和解，賠償其損害等一切情狀，量處如主文所示之刑
    ，並諭知易科罰金之折算標準。至扣案的暗土黃色塑膠軟水管一條，因非供犯罪
    所用之物，與沒收要件不符，無法諭知沒收，併此敘明。
四、據上論斷，應依刑事訴訟法第四百五十五條之一第一項、第三項、第三百六十四
    條、第三百六十九條第一項前段、第三百七十三條、第二百九十九條第一項前段
    、刑法第五十六條、第三百二十條第一項、第四十一條第一項前段、罰金罰鍰提
    高標準條例第一條前段、第二條，判決如主文。
本案經檢察官李基彰到庭執行職務。
中      華      民      國    九十二    年      十      月      九      日
                                臺灣苗栗地方法院刑事第三庭
                                    審判長法  官  詹 日 賢
                                          法  官  顧 正 德
                                          法  官  劉 興 浪
右正本證明與原本無異
不得上訴。
                                          書記官  黃 士 益
中      華      民      國    九十二    年      十      月      九      日


司法院資訊處製作；財團法人民間司法改革基金會備份。
